【裁判字號】    95,再抗,45
【裁判日期】    950911
【裁判案由】    再審之訴
【裁判全文】
臺灣高等法院民事裁定                  95年度再抗字第45號
再審聲請人  甲○○○
            丙○○
            乙○○
共同代理人  廖修譽    律師
再審相對人  丁○○
上列當事人間再審之訴事件，再審聲請人對於中華民國95年8月1
8日本院95年度再抗字第32號確定裁定聲請再審，本院裁定如下
：
    主  文
再審之聲請駁回。
再審聲請費用由再審聲請人負擔。
    理  由
一、本件再審聲請論旨略以：再審聲請人係於民國95年6月29日
    向台灣台北地方法院聲請閱覽該院93年度訴字第2600號判決
    卷宗，始知悉本院95年度抗字第378號確定裁定有未經斟酌
    之新證據，再審聲請人於同年7月3日日對該確定裁定聲請再
    審即本院95年度再抗字第32號（下稱原確定裁定）顯遵守再
    審30日之不變期間，詎原確定裁定竟以再審聲請人早知有此
    證物之存在，並無再審之理由發現或知悉在後之情形，再審
    聲請人聲請再審顯已逾30日之不變期間，為不合法，而駁回
    再審聲請人之再審聲請，顯然於法有違，原確定裁定有民事
    訴訟法第496條第1項第1款適用法規顯有錯誤之再審事由，
    爰聲請再審云云。
二、按民事訴訟法第496條第1項第1款所謂適用法規顯有錯誤者
    ，係指確定判決所適用之法規顯然不合於法律規定，或與現
    存判例解釋顯然違反者而言，並不包括取捨證據失當及認定
    事實錯誤之情形在內（最高法院57年台上字第1091號判例、
    63年台上字第880號判例及71年台再字第209號判決參照）。
    經查原確定裁定係認定再審聲請人主張之新證據，乃再審聲
    請人甲○○○於94年4月18日聲請閱覽之台灣台北地方法院
    93年度訴字第2600號案卷資料，而再審聲請人於本院95年度
    抗字第378號卷附之民事抗告狀已自承再審聲請人甲○○○
    於94年4月18日向台灣台北地方法院調閱93年度訴字第2600
    號案卷後，其等均已獲知該判決及審理內容，顯見再審聲請
    人早知有此證物之存在，並無再審之理由發現或知悉在後之
    情形。是再審之不變期間自再審聲請人收受原確定裁定之翌
    日即95年5月20日起算，扣除在途期間3日，則再審期間至95
    年6月21日屆滿，乃再審聲請人遲至95年7月3日始行聲請本
    件再審，顯已逾30日之不變期間等情，而據以依民事訴訟法
    第507條、500條第1項、第2項及502條第1項規定裁定駁回再
    審聲請人之再審聲請，經核其適用法規並無顯有錯誤之情形
    。是再審聲請人以原確定裁定適用法規顯有錯誤為由，聲請
    再審，難認為有理由。
三、據上論結，本件再審之聲請為無理由，爰裁定如主文。
中    華    民    國    95    年    9     月    11    日
                    民事第十三庭
                        審判長法  官  陳昆煇
                              法  官  李錦美
                              法  官  陳駿璧
正本係照原本作成。
不得抗告。
中    華    民    國    95    年    9     月    13    日
                              書記官  黃  愛


司法院資訊處製作；財團法人民間司法改革基金會備份。
